---
title: "某雜貨店一個月的交易資料-關聯分析"
author: "許sir"
---

### **資料說明**
#### 1.本單元主題在介紹關聯分析

#### 2.Groceries是某某雜貨店一個月的交易資料
#### - 共9835筆資料及169個項目

### **[設定所需的函式庫(libraries)以及載入資料]**
```{r message=FALSE, warning=FALSE, results='hide'}
setwd("/home/m600/Working Area/Rdata Practice/Customer Course/Groceries")
#install.packages("arules")
library ( arules )  

data("Groceries")         #是內建資料集
```

### **[Part 1].基本關聯規則**

#### **1-1.資料初探**
```{r message=FALSE, warning=FALSE}
summary(Groceries)                                  
inspect(Groceries[1:10])                        

     
```

#### **1-2.產生關聯規則**
```{r message=FALSE, warning=FALSE}
rules0=apriori(Groceries,parameter=list(support=0.001,confidence=0.5)) #support=0.001,confidence=0.5
rules0                                           
inspect(rules0[1:10])           
```

#### **1-3.對產生規則進行強度控制**

#### **1-3-1.透過支援度、可靠度共同控制**
```{r message=FALSE, warning=FALSE}
rules1=apriori(Groceries,parameter=list(support=0.005,confidence=0.5)) #confidence=0.5
rules1             
rules2=apriori(Groceries,parameter=list(support=0.005,confidence=0.6))#confidence=0.6
rules2 
rules3=apriori(Groceries,parameter=list(support=0.005,confidence=0.64))#confidence=0.64
rules3
inspect(rules3)
```

#### **1-3-2.透過支援度控制**
```{r message=FALSE, warning=FALSE}
rules.sorted_sup = sort ( rules0, by="support" )   
inspect ( rules.sorted_sup [1:5] )      
```

#### **1-3-3.透過可靠度控制**
```{r message=FALSE, warning=FALSE}
rules.sorted_con = sort ( rules0, by="confidence" )   
inspect ( rules.sorted_con [1:5] )    
```

#### **1-3-4.透過提升度控制**
```{r message=FALSE, warning=FALSE}
rules.sorted_lift = sort ( rules0, by="lift" )   
inspect ( rules.sorted_lift [1:5] ) 
```

### **[Part 2].實際應用**

#### **2-1.特殊商品行銷**
#### - 實務上，我們行銷時大多將兩樣商品進行捆綁，而不是一堆商品一起捆
#### - 所以，如果我們想促銷“芥末(mustard)”，找出芥末(mustard)的關聯規則

```{r message=FALSE, warning=FALSE}
rules4=apriori(Groceries,parameter=list(maxlen=2,supp=0.001,conf=0.1),appearance=list(rhs="mustard",default="lhs"))
inspect ( rules4 )  
```

#### **2-2.哪些商品組合賣最好**
```{r message=FALSE, warning=FALSE}
itemsets_apr = apriori ( Groceries, parameter = list (supp=0.001,target = "frequent itemsets"),control=list(sort=-1)) 
itemsets_apr                                         
inspect(itemsets_apr[1:5])       
```

#### - 以上，我們可以看出前五名賣最好的組合

#### **2-3.捆綁銷售**
#### - 以上，我們可以看出前五名賣最好的組合，接下來要針對上述進行捆綁
#### - 我們可以看出牛奶跟蘇打、牛奶跟蜂蜜 為出現最頻繁的商品

```{r message=FALSE, warning=FALSE}
itemsets_ecl = eclat( Groceries, parameter = list ( minlen=1, maxlen=3,supp=0.001, target = "frequent itemsets"),control=list(sort=-1)) 
itemsets_ecl 
inspect(itemsets_ecl[1:5])
```

### **[Part 3].關聯規則視覺化**

#### **3-1.套件載入**
```{r message=FALSE, warning=FALSE, results='hide'}
#install.packages("arulesViz")
#installed.packages("grid")

library ( arulesViz )
```

#### **3-2.基本繪圖1**
```{r message=FALSE, warning=FALSE}
rules5 = apriori ( Groceries, parameter = list ( support=0.002, confidence=0.5 ) )       
rules5   
plot(rules5) 
```

#### **3-3.基本繪圖2**
```{r message=FALSE, warning=FALSE}
plot(rules5,method="grouped") 
             
plot(rules5[1:50], method="matrix", measure="lift")
plot(rules5[1:50], method="matrix3D", measure="lift")
plot(rules5[1:50], method="paracoord")
```

#### **3-4.Interactive plot**
```{r message=FALSE, warning=FALSE}
#這種圖型可以在畫面上直點選範圍，但沒辦法在Rmardown顯示網頁，所以有興趣的同學可以在R中自行實驗

#plot(rules5,shading="order", control=list(main = "Two key plot") 
#plot(rules5,interactive=TRUE) 

```

